臺灣臺東地方法院交通事件裁定　　　　　　　　　　　　九十四年度交聲字第一號
　　異　議　人　乙○○
　　即受處分人
　　原處分機關　交通部公路總局高雄區監理所臺東監理站
　　代　表　人　丁○○
右列受處分人因違反道路交通管理處罰條例案件，對於交通部公路總局高雄區監理所
臺東監理站裁決所九十三年十二月六日所為之處分（原處分案號：東監違字第裁八一
─Ｔ00000000號），聲明異議，本院裁定如左：
    主  文
異議駁回。
    理  由
一、本件原處分機關認：異議人即受處分人乙○○於民國九十三年十一月十六日十八
    時二十三分左右，駕駛車牌號碼ＰＵＶ─○五八號重機車從臺東縣臺東市○○路
    右轉新生路時，闖紅燈行駛，為臺東縣警察局中興派出所（下稱舉發機關）員警
    當場查獲，並以異議人有違反道路交通管理處罰條例第五十三條第一項規定之行
    為掣單舉發，後異議人於舉發通知單上所載應到案日期前向原處分機關提出申訴
    ，經原處分機關請舉發單位調查結果，仍依違反道路交通管理處罰條例第五十三
    條第一項規定，處駕駛人罰鍰新臺幣（下同）一千八百元，並依同條例第六十三
    條第一項第三款記違規點數三點。
二、異議意旨略以：異議人於前開時、地右轉時，號誌為綠燈，而非紅燈，並無闖紅
    燈之行為，應不受處罰，原裁決顯有不當云云。
三、按道路交通標誌、標線、號誌設置規則第二百零六條第五款第一目規定：車輛面
    對圓形紅燈之行車管制號誌，表示禁止通行，不得超越停止線或進入路口。又按
    汽車駕駛人，行經有燈光號誌管制之交岔路口闖紅燈者，處一千八百元以上五千
    四百元以下罰鍰；違反上開規定者，除依原條款處罰鍰外，並記違規點數三點，
    道路交通管理處罰條例第五十三條、第六十三條第一項第三款分別定有明文。本
    件異議人於九十三年十一月十六日十八時二十三分左右，駕駛車牌號碼ＰＵＶ─
    ○五八號重機車行經臺東縣臺東市○○路與新生路口右轉時，為舉發機關員警查
    獲舉發之事實，為異議人所自承，並有臺東縣警察局舉發違反道路交通管理事件
    通知單（通知聯）一紙在卷可稽，異議人雖以前揭情詞置辯，惟查：
    (一)證人即舉發本件交通違規事件之警員丙○○於本院調查時到庭具結證稱：「九
      十三年一月十六日我們是編排在臺東市○○路與新生路口交通稽查勤務，我們
      站的位置是在新生口附近五、六公尺處，執行中華路闖紅燈，異議人當時是從
      中華路右轉新生路，其他車子都停下來，她仍然紅燈右轉，我們就將她攔下來
      ，當時她有戴安全帽，但是他紅燈右轉，所以開單舉發。」等語（見本院九十
      四年一月七日之訊問筆錄）。訊之另一證人即舉發機關巡佐甲○○則具結證述
      ：「當天編排十八至二十時，執行交通稽查勤務，地點在中華路與新生路口。
      當時我們有開巡邏車，巡邏車也有開警示燈，我跟同仁丙○○兩人均穿反光背
      心，我手持指揮棒站在新生路旁明顯處，離中華路口約五公尺。異議人當時騎
      機車在中華路上，由北往南行駛，並於中華路與新生路口右轉新生路，她右轉
      時，中華路上的紅燈已經亮了，我就把她攔下來告知她紅燈右轉違規，然後就
      把異議人交給丙○○開單舉發。」、「（問：你確定有目視到異議人紅燈右轉
      ？）我確定。」等語（見本院九十四年一月十四日之訊問筆錄）。證人丙○○
      、甲○○均為依法執行職務之公務員，與異議人並無怨隙或利害關係，自無設
      詞誣陷之必要，本院既查無證據足資證明員警有捏造事實違法取締之情事，其
      等證言並無瑕疵而堪採信。
    (二)況且，因交通警員掣單舉發違反道路交通管理處罰條例所列之違規事實，本質
      上為行政處分，係公務員基於職務上權力，依法就特定之具體事件所為具有公
      法上效果之單方行政行為，基於公務員為公法上行為具有公信力之原則，該行
      政處分當可被推定為真正，其據以依法處分之事實認定亦為真正無誤，此與民
      事訴訟法第三百五十五條第二項規定：「文書依其程式及意旨得認作公文書者
      ，推定其為真正」之情形相同，本此公信原則，乃立法者賦予行政機關制定違
      反道路交通事件統一裁罰標準及處理細則，使勤務警員得當機處分（如該細則
      第二十三條）以達其維護交通秩序、安全之行政目的，反之，若謂公務員一切
      行政行為均需預留證據以證其實，則國家行政勢必窒礙難行，據此，刑事訴訟
      法就犯罪證據有關之規定中與屬行政秩序罰之交通違規裁罰本質不合之部分，
      自不在準用之列。
    (三)異議人雖辯稱其並無紅燈右轉之行為，惟其未能提出任何具體事證以供查證，
      本院亦查無其他積極證據足資證明異議人所辯屬實，參諸前開查證結果，異議
      人所辯自難遽予採信。
    綜上所述，尚難認異議人並無紅燈右轉之行為，本件違規事實洵堪認定。從而原
    處分機關依道路交通管理處罰條例第五十三條規定，處罰鍰一千八百元，並依同
    條例第六十三條第一項第三款，記違規點數三點，核無不當。本件異議為無理由
    ，應予駁回。
據上論斷，應依道路交通案件處理辦法第十九條，裁定如主文。
中      華      民      國    九十四    年      一      月     十七     日
                                臺灣臺東地方法院交通法庭
                                        法  官  陳弘能
右正本證明與原本無異
如不服本裁定應於送達後五日內向本院提出抗告狀
                                        書記官  張建成
中      華      民      國    九十四    年      一      月     十七     日
